【裁判字號】    98,交聲,421
【裁判日期】    980520
【裁判案由】    違反道路交通管理處罰條例聲明異議
【裁判全文】
臺灣士林地方法院交通事件裁定         98年度交聲字第421號
原處分機關  臺北市交通事件裁決所
異  議  人  甲○○
即受處分人
                      3樓
上列受處分人因違反道路交通管理處罰條例案件，對於臺北市交
通事件裁決所於民國98年3 月26日所為之處分（原處分案號：北
市裁罰字第裁22-AEX727538號），聲明異議，本院裁定如下：
    主  文
異議駁回。
    理  由
一、按汽車駕駛人，有下列情形之一者，處新臺幣（下同）6,00
    0 元以上12,000元以下罰鍰，並當場禁止其駕駛：…五駕駛
    執照吊扣期間駕駛小型車或機器腳踏車；又汽車駕駛人曾依
    本條例其他各條規定吊銷駕駛執照者，1 年內不得考領駕駛
    執照，道路交通管理處罰條例第21條第5 款及67條第3 項分
    別定有明文。次按公路主管及警察機關就其主管業務，查獲
    違反道路交通管理之行為者，應本於職權舉發或處理之，道
    路交通管理事件統一裁罰基準及處理細則第6 條第2 項定有
    明文。
二、原處分意旨略以：異議人即受處分人甲○○於民國98年2 月
    9 日下午3 時30分許，駕駛車號NS5-662 號重型機車，行經
    臺北市○○○路、安和路口，因不依規定兩段式左轉之違規
    行為而遭員警攔停告發（此部分違規事件業經受處分人繳納
    罰鍰結案，非本件異議內容），嗣經警察機關以電腦連線向
    監理站查詢，發現受處分人於前揭違規時間為其駕駛執照遭
    吊扣期間，而有「駕駛執照吊扣期間駕車」之違規行為，乃
    依道路交通管理事件統一裁罰基準及處理細則第6 條第2 項
    規定職權舉發補製單舉發單號AEX727538 號，受處分人不服
    於應到案日前到案，經原處分機關函請舉發機關調查結果，
    仍認受處分人有上開違規行為，原處分機關乃依道路交通管
    理處罰條例第21條第1 項第5 款及67條第3 項規定（裁決書
    漏載第67條第3 項），於98年3 月26日以北市裁罰字第裁22
    -AEX727538號裁決書裁處罰鍰6,000 元，吊銷駕駛執照，1
    年內禁考之處分。
三、聲明異議意旨略以：當日員警不曾查察受處分人有無攜帶駕
    照，也未以任何警用電子設施查詢該機車狀況，顯無告發行
    為，惟員警竟在嗣後以併案方式追加告發，實有違告發程序
    ，為此狀請撤銷原處分等語。
四、經查：
  (一)受處分人經本院合法傳喚，無正當理由未到庭，然其於98年
    2 月9 日下午3 時30分許，駕駛車號NS5-662 號重型機車，
    行經臺北市○○○路、安和路口，因不依規定兩段式左轉，
    經臺北市政府警察局大安分局警備隊值勤員警當場攔停舉發
    之違規行為，為其所不爭執，有聲明異議狀可稽，惟受處分
    人違規當時，因攔停之警備隊員警所使用之電腦無法與交通
    大隊電腦連線，所以無法當場知悉受處分人之駕駛執照業經
    吊扣且尚於吊扣期間內，嗣經承辦查核舉發單之員警查核違
    規人資料，始發現受處分人駕駛執照已遭吊扣，乃依上開道
    路交通管理事件統一裁罰基準及處理細則第6 條第2 項之規
    定職權製發本件舉發單予以舉發，並且依受處分人戶籍址送
    達予受處分人等情，業經證人即本件舉發員警乙○○到庭證
    述綦詳，並有證人乙○○所庭提之大宗掛號郵件單據及簽收
    資料、臺北市政府警察局大安分局98年3 月13日北市警安分
    交字第09835354500 號函在卷可稽，受處分人辯稱員警未依
    規定舉發云云，顯非可採。
  (二)又受處分人前因另交通違規事件而遭吊扣其所領有之重型機
    車駕駛執照，並於97年12月12日執行記點吊扣，期間從97年
    12月12日至98年2 月11日止，亦有臺北市交通事件裁決所98
    年4 月28日北市裁申字第09835357800 號函文暨所附機車駕
    照基本資料查詢表在卷可稽，是受處分人於前開因未依規定
    兩段式左轉之違規當時即98年2 月9 日之時，其機車駕駛執
    照確實仍在吊扣期間甚明，是受處分人有於機車駕駛執照吊
    扣期間騎乘機車之違規行為，應堪認定。
  (三)綜上所述，受處分人確有在機車駕駛執照吊扣期間，仍駕駛
    機車之情事，從而原處分機關依道路交通管理處罰條例第21
    條第5 款、第67條第3 項規定，裁處受處分人6,000 元罰鍰
    ，及吊銷駕駛執照，1 年內禁考之處分，核無違誤，本件異
    議人之異議為無理由，應予駁回。
據上論斷，應依道路交通案件處理辦法第19條，裁定如主文。
中    華    民    國    98    年    5     月    20    日
                  交通法庭法  官  黎惠萍
以上正本證明與原本無異。
如不服本裁定，應於送達後5日內，向本院提出抗告狀。
                          書記官  林志忠
中    華    民    國    98    年    5     月    20    日


司法院資訊處製作；財團法人民間司法改革基金會備份。
